臺灣雲林地方法院刑事判決
110年度易字第643號
公  訴  人  臺灣雲林地方檢察署檢察官
被      告  周琛淯


                    （另案於法務部○○○○○○○○○執行中）
上列被告因詐欺案件，經檢察官提起公訴（110年度偵緝字第242
號），被告於準備程序中就被訴事實為有罪之陳述，經告知簡式
審判程序之旨，並聽取當事人之意見後，本院合議庭裁定由受命
法官獨任進行簡式審判程序，並判決如下：
    主    文
周琛淯犯詐欺取財罪，累犯，處有期徒刑參月，如易科罰金，以
新臺幣壹仟元折算壹日。
    事    實
一、周琛淯於民國110年3月17日3時44分許，在其位於雲林縣○○
    鎮○○里○○0○0號之住處，以手機連結網際網路後，以社群網
    站臉書帳號「Jia Xuian」之名義，在臉書社團「二手iPhon
    e交易網」，張貼販售iPhone 12手機（下稱本案手機）之廣
    告訊息，陳宣伶閱覽上開廣告後，以通訊軟體Messenger與
    周琛淯商議本案手機價格，周琛淯因而同意以新臺幣（下同
    ）15,000元之價格將本案手機販售予陳宣伶，陳宣玲於同年
    月18日16時52分許，以其所有中華郵政股份有限公司帳號00
    000000000000號帳戶（下稱本案郵局帳戶），轉帳定金1,00
    0元至周琛淯所有中國信託商業銀行股份（下稱中國信託銀
    行）有限公司帳號000000000000號帳戶（下稱本案中信帳戶
    ），本案買賣契約成立後，因另有「陳昱豪」以20,000元之
    價格欲購買本案手機，周琛淯遂將本案手機販賣並面交予「
    陳昱豪」，周琛淯明知本案手機已交付予「陳昱豪」，仍因
    需錢孔急，竟意圖為自己之不法所有，基於詐欺取財之犯意
    ，於同年3月20日，在上開住處，以Messenger向陳宣伶佯稱
    會依約出貨，要求陳宣伶依約給付尾款，嗣又佯稱已將本案
    手機寄出云云，陳宣伶因而陷於錯誤，於附表編號1至3所示
    之時間，分別以本案郵局帳戶、及其向戴杉紘借用中國信託
    銀行帳號000000000000號帳戶（下稱本案戴杉紘帳戶），轉
    帳附表編號1至3所示金額至本案中信帳戶；周琛淯又以超商
    郵寄店到店之方式，寄送實際裝有麥仔茶1個之包裹至陳宣
    伶指定之臺東縣○○市○○街000號之統一超商冠美門市，並將
    寄送包裹資訊傳送予陳宣伶，陳宣伶誤信周琛淯是寄出本案
    手機，而於附表編號4所示時間，以LINE PAY一卡通電子支
    付尾款2,000元。陳宣伶於領取上開包裹時，發現內容物非
    約定之本案手機發覺受騙，報警處理，始悉上情。
二、案經陳宣伶、戴杉紘訴由雲林縣警察局虎尾分局報告臺灣雲
    林地方檢察署檢察官偵查起訴。
    理    由
壹、程序部分：
    被告周琛淯所犯之罪，非死刑、無期徒刑、最輕本刑為3年
    以上有期徒刑之罪，其於準備程序中就前揭被訴事實為有罪
    之陳述，經告知簡式審判程序之旨，並聽取其與公訴人之意
    見後，本院合議庭認無不得或不宜改依簡式審判程序進行之
    情事，依刑事訴訟法第273條之1第1項規定，裁定由受命法
    官獨任進行簡式審判程序，是本案之證據調查，依刑事訴訟
    法第273條之2規定，不受同法第159條第1項、第161條之2、
    第161條之3、第163條之1及第164條至第170條規定之限制，
    合先敘明。
貳、實體部分：
一、認定犯罪事實所憑之證據及理由：
  ㈠上開犯罪事實，業據被告於偵訊及本院審理中坦承不諱（見
    偵緝卷第13頁至第17頁、本院卷第67頁、第72頁），核與證
    人即告訴人陳宣伶、戴杉紘於警詢之證述大致相符（見警36
    4卷第3頁至第9頁），並有中國信託銀行110年4月26日中信
    銀字第110224839105371號函暨客戶基本資料、交易明細各1
    份、包裹及其內容物照片2張、「Jia Xuian」臉書照片1張
    、臉書社團「二手iphone交易網」貼文照片1張、網路銀行
    交易明細照片5張、Messenger對話擷圖32紙、內政部警政署
    反詐騙諮詢專線紀錄表、臺東縣警察局臺東分局中興派出所
    受理詐騙帳戶通報警示簡便格式表、受理各類案件紀錄表、
    中華郵政股份有限公司110年6月28日儲字第1100170662號函
    檢附本案郵局帳號帳戶交易明細各1份在卷可稽（見警364卷
    第19頁至第33頁、第43頁至第59頁、偵卷第35頁至第37頁）
    ，足認被告之自白與事實相符，應堪採信。是本案事證明確
    ，被告犯行堪以認定，應予依法論科。
二、論罪科刑之理由：
  ㈠核被告所為，係犯刑法第339條第1項之詐欺取財罪。被告對
    於告訴人陳宣伶施以上開詐術，致告訴人陷於錯誤而多次匯
    款，係基於單一詐欺取財之犯意，於密切接近之時間、地點
    ，詐騙同一告訴人而使之分次交付財物，侵害同一告訴人之
    財產法益，各行為之獨立性極為薄弱，依一般社會健全觀念
    ，難以強行分開，在刑法評價上，應視為數個舉動之接續實
    行，予以包括之評價，而論以接續犯之實質上一罪。
  ㈡被告前因施用毒品案件，經本院以109年度聲字第665號裁定
    應執行有期徒刑1年4月確定，於109年11月6日易科罰金執行
    完畢等情，有臺灣高等法院被告前案紀錄表在卷可稽。是被
    告於有期徒刑執行完畢後，5年內故意再犯本案有期徒刑以
    上之罪，為累犯。本院審酌被告所犯前案之罪質雖與本案不
    同，然其前案經判決確定並執行完畢後僅數月即再犯本案之
    罪，足見其對於刑罰之反應能力較為薄弱，猶有矯正之必要
    性，認就本案適用刑法第47條累犯加重之規定，並無罪刑不
    相當之情事，爰依刑法第47條第1項規定，加重其刑。
　㈢爰以行為人之責任為基礎，審酌被告不思循正途獲取所需，
    以上開方式向告訴人陳宣伶詐取財物，致告訴人受有財產損
    失，其法治觀念實屬欠缺，應予非難，衡以其於本院審理時
    坦承犯行，且業於案發後之110年3月22日將15,000元轉帳至
    本案郵局帳戶賠償告訴人完畢，有告訴人提出之交易明細1
    紙在卷可參（見偵緝卷第57頁），暨考量其犯罪之動機、手
    段、情節、所獲利益非微，及自陳高職肄業之智識程度、入
    監前從事太陽能板搭建工作、月收入約45,000元、無需扶養
    家人之家庭生活經濟狀況（見本院卷第78頁）等一切情狀，
    量處如主文所示之刑，並諭知易科罰金之折算標準。另被告
    將定金及詐得之金額合計15,000元全數返還告訴人陳宣伶，
    業如上述，被告實際已無所得，自無庸對其宣告沒收。
據上論斷，依刑事訴訟法第273條之1第1項、第299條第1項前段
，刑法第339條第1項、第47條第1項、第41條第1項前段，刑法施
行法第1條之1第1項，判決如主文。
本案經檢察官黃立宇提起公訴，檢察官林豐正到庭執行職務。
中　　華　　民　　國　　110 　年　　12　　月　　8 　　日
                  刑事第二庭  法  官  簡鈺昕
以上正本證明與原本無異。 　　　　　　　　　
如不服本判決應於收受判決後20日內向本院提出上訴書狀，並應
敘述具體理由；其未敘述上訴理由者，應於上訴期間屆滿後20日
內向本院補提理由書（均須按他造當事人之人數附繕本）。「切
勿逕送上級法院」。
                              書記官  林芳宜
中　　華　　民　　國　　110 　年　　12　　月　　8 　　日
附錄本案論罪科刑法條全文：
中華民國刑法第339條
（普通詐欺罪）
意圖為自己或第三人不法之所有，以詐術使人將本人或第三人之
物交付者，處5年以下有期徒刑、拘役或科或併科50萬元以下罰
金。
以前項方法得財產上不法之利益或使第三人得之者，亦同。
前二項之未遂犯罰之。
附表：
編號 時間 方式 金額 （新臺幣） 受款帳戶  1 110年3月20日15時3分許 以本案戴杉紘帳戶轉帳 8,000元 被告之本案中信帳戶  2 110年3月20日16時55分許 以本案戴杉紘帳戶轉帳 3,000元   3 110年3月20日16時56分許 以本案郵局帳戶轉帳 1,000元   4 110年3月21日9時許 LINE PAY一卡通方式 2,000元